【裁判字號】    95,易,1601
【裁判日期】    951031
【裁判案由】    竊盜
【裁判全文】
臺灣板橋地方法院刑事判決              95年度易字第1601號
公  訴  人  臺灣板橋地方法院檢察署檢察官
被      告  甲○○
            乙○○
上列被告因竊盜案件，經檢察官提起公訴（95年度偵字第17638
、18208 號），本院依簡式審判程序審理，判決如下：
    主  文
甲○○共同踰越安全設備竊盜，累犯，處有期徒刑拾月；又共同
踰越安全設備竊盜，累犯，處有期徒刑拾月。應執行有期徒刑壹
年陸月。
乙○○共同踰越安全設備竊盜，累犯，處有期徒刑拾月；又共同
踰越安全設備竊盜，累犯，處有期徒刑拾月。應執行有期徒刑壹
年陸月。
    事實及理由
一、本件犯罪事實及證據，除事實部分被告甲○○、乙○○之前
    科紀錄應予更正為「甲○○曾於民國91年間因竊盜案件，經
    本院以92年度易字第344 號判決判處有期徒刑十月確定，於
    92年11月29日執行完畢，又於92年間因竊盜案件，經臺灣高
    等法院以92年度上易字第3642號判決判處有期徒刑一年二月
    確定，於94年4 月2 日執行完畢，乙○○曾於91年間因搶奪
    、竊盜案件，經本院以92年度訴緝字第93號判決判處有期徒
    刑六月、三月，應執行有期徒刑八月，如易科罰金以三百元
    折算一日確定，於92年10月30日准予易科罰金執行完畢，又
    於92年間因搶奪案件，經本院以93年度訴字第64號判決判處
    有期徒刑十月確定，於94年6 月30日執行完畢」，附表一編
    號一之時間「95年7 月6 日中午某時」應予更正補充為「95
    年7 月6 日中午12時許」，附表一編號二之時間「95年7 月
    20日8 時20分至17時20分間之某時」應予更正補充為「95年
    7 月20日下午2 、3 時許」、手法「以不詳方式進入屋內行
    竊」應予更正為「沿屋旁工地之鷹架攀爬，再踰越窗戶之安
    全設備進入屋內行竊」，事實部分第十七行「查獲未及變賣
    之物品」，應予補充為「分別查獲甲○○、乙○○，在臺北
    縣新莊市○○街94巷5 號4 樓之甲○○住處查獲丁○○、周
    立涵夫妻失竊之NOKIA2600 型行動電話一支（嗣由周立涵立
    據領回），及在臺北縣三重市○○路○段137 號3 樓乙○○
    之住處查獲丁○○、周立涵夫妻失竊之美金5 元一張、1 元
    十張（嗣由丁○○立據領回），及丙○○失竊之宏碁筆記型
    電腦一台、男用手錶二支（嗣均由丙○○立據領回）」；及
    證據部分編號四「贓物認領保管單」應予補充為「贓物認領
    保管單三件」，證據部分並予補充「被告甲○○、乙○○於
    本院審理時之自白」外，餘均引用如附件起訴書之記載。
二、核被告甲○○、乙○○所為，就起訴書附表一編號一、二所
    示部分，均係犯刑法第321 條第1 項第2 款（起訴書誤繕為
    第3 款）之踰越安全設備竊盜罪。被告甲○○、乙○○就起
    訴書附表一編號一、二之竊盜犯行，彼此間有犯意聯絡及行
    為分擔，均為共同正犯。被告甲○○所犯如起訴書附表一編
    號一、二之竊盜犯行，犯意各別，行為互殊，應予分論併罰
    ；被告乙○○所犯如起訴書附表一編號一、二之竊盜犯行，
    犯意各別，行為互殊，應予分論併罰。查被告甲○○曾於91
    年間因竊盜案件，經本院以92年度易字第344 號判決判處有
    期徒刑十月確定，於92年11月29日執行完畢，又於92年間因
    竊盜案件，經臺灣高等法院以92年度上易字第3642號判決判
    處有期徒刑一年二月確定，於94年4 月2 日執行完畢，有臺
    灣高等法院被告前案紀錄表一件在卷可稽，其於前案94年4
    月2 日執行完畢後，五年內故意再犯本件有期徒刑以上之罪
    ，均為累犯，均應依法加重其刑；又被告乙○○曾於91年間
    因搶奪、竊盜案件，經本院以92年度訴緝字第93號判決判處
    有期徒刑六月、三月，應執行有期徒刑八月，如易科罰金以
    三百元折算一日確定，於92年10月30日准予易科罰金執行完
    畢，又於92年間因搶奪案件，經本院以93年度訴字第64號判
    決判處有期徒刑十月確定，於94年6 月30日執行完畢，有臺
    灣高等法院被告前案紀錄表一件在卷可稽，其於前案94年6
    月30日執行完畢後，五年內故意再犯本件有期徒刑以上之罪
    ，均為累犯，均應依法加重其刑。爰分別審酌被告均有竊盜
    之前科紀錄，猶仍一而再犯之素行狀況、犯罪動機、手段、
    目的、所生危害及犯罪後態度等一切情狀，各量處如主文所
    示之刑，並均定其應執行刑。
三、應適用之法條：刑事訴訟法第273 條之1 第1 項、第299 條
    第1 項前段、第310 條之2 、第454 條第2 項，刑法第28條
    、第321 條第1 項第2 款、第47條第1 項、第51條第5 款。
四、如不服本判決，得自收受送達之日起10日內向本院提出上訴
    狀。
本案經檢察官王聖涵到庭執行職務。
中    華    民    國    95    年    10    月    31    日
                  刑事第十三庭  法  官  戴嘉清
以上正本證明與原本無異。
如不服本判決，應於判決送達後10日內，向本院提出上訴狀。
                                書記官  林文達
中    華    民    國    95    年    10    月    31    日
附錄本案論罪科刑法條全文：
刑法第321 條
犯竊盜罪而有左列情形之一者，處六月以上五年以下有期徒刑：
一、於夜間侵入住宅或有人居住之建築物、船艦或隱匿其內而犯
    之者。
二、毀越門扇、牆垣或其他安全設備而犯之者。
三、攜帶兇器而犯之者。
四、結夥三人以上而犯之者。
五、乘火災、水災或其他災害之際而犯之者。
六、在車站或埠頭而犯之者。
前項之未遂犯罰之。


司法院資訊處製作；財團法人民間司法改革基金會備份。
